【裁判字號】    88,易,717
【裁判日期】    891130
【裁判案由】    賭博
【裁判全文】
台灣苗栗地方法院刑事判決                          八十八年度易字第七一七號
    公  訴  人  臺灣苗栗地方法院檢察署檢察官
    被      告  己○○
                壬○○
右列被告等因賭博案件，經檢察官聲請簡易判決處刑（八十七年度偵字第五四八七號
），經本院簡易庭認不得以簡易判決處刑，改依通常程序審理及移送併案審理（八十
八年度偵字第九一四號），本院判決如左：
    主  文
己○○共同以賭博為常業，處有期徒刑陸月，如易科罰金，以佰元折算壹日。如附
表所示之物均沒收。
壬○○連續在公眾得出入之場所賭博財物，處罰金仟伍佰元，如易服勞役，以佰
元折算壹日。如附表一編號一、二、十一所示之物均沒收。
    事  實
一、壬○○前因違反麻醉藥品管理條例，經台灣新竹地方法院判處有期徒刑二月確定
    ，於八十六年四月十日易科罰金完畢，及於八十四年、八十七年間均因賭博分別
    被科罰金一千五百元、一千元。
二、己○○所經營位於苗栗市○○路四十一號之電動玩具店，係以擺設賭博性電動機
    具即俗稱「動物奇觀」等七十五台，與不特定之賭客賭博財物，竟以賭博為常業
    之犯意聯絡，約於民國八十七年十一月二十日間，以月薪新台幣（下同）二萬五
    千元僱用癸○○（業經本院同案判處有期徒刑二月，緩刑二年確定）擔任開分員
    及兌換現金之工作。嗣於八十七年十一月二十六日有賭客丙○○、壬○○、戊○○及丁○○（以上被告除壬○○外均經判決）自八十七年十一月二十六日下午四
    時，陸續進入上開電動玩具店，以上開機具和己○○及受己○○僱用而任職該址
    之被告癸○○賭博財物。其賭博方式，係賭客至賭場後，先以現金向癸○○開分
    後（以一比一或一比十方式即以一百元開一百分或一千分），任選電動賭博機具
    下注，若開出之號碼未押中，則分數歸機具，押中則可得倍數不等之積分，賭客
    所贏得之積分，可經由開分員洗分兌換相同分數之現金方式賭博，經營賭博性電
    動機具，所得之淨利，由己○○收取。嗣於八十七年十一月二十六日晚上六時許
    ，丙○○、戊○○與庚○○（八十八年六月去世）、丁○○等人正分別以上開電
    動機賭玩時時，為警當場查獲，並扣得皆屬己○○所有，如附表一所示之扣押物
    。
三、己○○於上開期日被查獲後，仍不知悔改，復於同址續基於常業之犯意，續為經
    營，又於八十八年二月二日下午二時陸續有楊環菁、湯清煜、陳滄洪、李富雲、
    李志雲、丁○○、葉治杰，進入上開電動玩具店，與其他賭客以上開機具和己○○及受己○○僱用而任職該址之甲○○（擔任開分員）、乙○○（現場負責人）
    、辛○○（夜班經理）（以上三人本院另案審理）等六人賭博財物。以同所述之
    賭博方式，經營賭博性電動機具，所得之淨利，由己○○收取。嗣於八十八年二
    月二日晚上八時三十分，丁○○等人正分別以上開電動機賭玩時時，為警當場查
    獲，並扣得皆屬己○○所有，如附表編號一所示供做當場賭博器具之七十五台（
    內含ＩＣ板六十七塊），如附表二所示之物。
四、案經苗栗縣警察局苗栗分局報請台灣苗栗地方法院檢察署檢察官偵查起訴及苗栗
    縣警察局苗栗分局報台灣苗栗地方法院檢察署檢察官移送併案審理。
    理  由
一、被告己○○所經營位於上址之電動玩具店，係以擺設賭博性電動機具，與不特定
    之賭客賭博財物，僱用右揭人員，與上開進入上開電動玩具店之賭客，以上開機
    具用上開方法賭博財物之事實，於警訊及偵審中均坦承不諱，上開事實業據受僱
    之職員即同案被告癸○○、甲○○、乙○○、辛○○於偵查中及本院審理時供述
    在卷。就上開地址確有擺設如附表編號一所示之電動機具供不特定賭客賭博一事
    ，為警當場查獲在上址賭博財物之賭客丙○○、壬○○、戊○○及楊環菁、湯清
    煜、陳滄洪、李富雲、李志雲、丁○○、葉治杰分別於警訊或偵審時供明在卷；
    且就被告與其他賭客進入該電動玩具之方法，進入後之開分及進行賭博之方式，
    以及賭博完畢後兌換彩分及現金之手續，復經上開同案被告即賭客等供承在卷，
    所供承之內容，互核一致無訛，並有為警當場查獲之如附表一、二所示物品扣案
    可資佐證。被告僱請多位員工查獲後又接續營業，給付員工薪資均超出最低基本
    工資，亦有同案被告癸○○供述在卷，足以證明經營該店收入足以恃以為生。又
    被告在右揭時間、地點連續賭博情節，業據被告癸○○於八十八年十月十四日審
    理中供述：「壬○○非遊藝場員工，為常客。」在卷。又同案被告己○○並稱並
    未僱用壬○○為員工，有審理筆錄在卷可證，是被告壬○○是賭客並非與被告己○○有犯意聯絡，被告壬○○所辯打電動玩具並非常業賭博罪為事實，又上開電
    動玩具店可兌換現金，業據其他同案被告丙○○、戊○○於警訊中供述在卷，且
    被告壬○○被查獲之際正在兌換現金，有筆錄為憑，被告壬○○辯稱不可兌換現
    金，應為臨訟卸責之詞。是本件事證明確，被告等犯行均堪認定，應予依法論科
    。
二、核被告己○○所為，係犯刑法第二百六十七條常業賭博罪。被告己○○與賭客多
    次把玩上開電動玩具，從事賭博財物之行為，惟此咸係基於單一賭博犯意決定而
    為之數個接續動作，僅侵害一個社會法益，應為接續犯，屬單純一罪，併此敘明
    。被告己○○與癸○○、甲○○、乙○○、辛○○有犯意之聯絡與行為之分擔，
    為共同正犯。爰審酌被告己○○係不思正途，經營賭博性電動玩具業，查獲後仍
    續於同址經營，犯罪之動機具高度非難性，坦承犯行所生損害及犯後態度應認已
    有悔悟等一切情狀，量處如主文所示之刑，並諭知易科罰金之折算標準，以示懲
    儆。
三、扣案如附表一、二所示之物品，其性質各如該附表所示，均並依法宣告沒收。
四、核被告壬○○所為，係犯刑法第二百六十六條第一項前段之在公眾得出入之場所
    賭博財物罪。又公訴意旨以被告壬○○與同案被告癸○○兌換現金，認被告壬○○應依常業賭博罪處斷，尚有未恰，為起訴賭博事實相同，爰依法變更起訴法條
    。至被告於遭警查獲當時，雖已在上址多次把玩上開電動玩具，從事賭博財物之
    行為，惟此咸係基於單一賭博犯意決定而為之數個接續動作，僅侵害一個社會法
    益，應為接續犯，屬單純一罪，併此敘明。被告先後賭博多次，時間緊接，方法
    相同，觸犯構成要件相同之罪，顯係基於概括犯意為之，為連續犯，依刑法第五
    十六條之規定，以一罪論，並加重其刑。爰審酌被告壬○○有事實欄所述賭博前
    科，此有台灣苗栗地方法院檢察署刑案資料查註紀錄表附卷可資為證，不思正途
    ，為圖得賭博之不法利益，方罹於此罪，犯罪之動機尚不具高度非難性；惟若習
    於以電動玩具與他人賭博財物，未免耗費財產，並曠廢怠惰，助長社會歪風，危
    及社會治安，犯罪所生損害及危險非低，犯後坦承部分犯行，應認已有悔悟等一
    切情狀，量處如主文所示之刑，並諭知易服勞役之折算標準，以示懲儆。扣案如
    附表一編號一、二、十一其性質各如該附表所示，均並依法宣告沒收。
五、被告壬○○經合法傳喚無正當理由不到庭，因其所犯刑法第二百六十六條第一項
    前段係屬專科罰金之案件，故不待其陳述逕行判決。
據上論斷，應依刑事訴訟法第四百五十二條、第二百九十九條第一項前段、第三百條
、第三百零六條，刑法第二十八條、第五十六條、第二百六十六條第一項前段、第二
項、第二百六十七條、第四十一條、第四十二條第二項、第三十八條第一項二款，罰
金罰鍰提高標準條例第一條前段、第二條，判決如主文。
本案經檢察官黃智勇到庭執行職務
中     華     民     國    八十九     年     十一       月     三十     日
                                      台灣苗栗地方法院刑事庭
                                          法  官  張  珈  禎
右正本證明與原本無異。
如不服本判決，應於判決送達後十日內向本院提出上訴狀（應附繕本），上訴於臺灣
高等法院臺中分院。
                                          書記官  楊  慧  萍
中     華     民     國    八十九     年     十二       月       二     日
刑法第二百六十六條
在公共場所或公眾得出入之場所賭博財物者，處一千元以下罰金，但以供人暫時娛樂
之物為賭博者，不在此限。
當場賭博之器具與在賭檯或兌換籌碼處之財物，不問屬於犯人與否，沒收之。
第二百六十七條
附表（含編號一至十二）八十七年十一月二十六日所查獲：
編號  物 品 名 稱    數    量  所有人   沒收法條           備  註
                                            （刑法）
一、  電 動 機 具     七十五台  己○○  第二百六十六      當場賭博之器具
      代幣二千一百零七枚條               第二項
      ＩＣ板六十七塊
二、   新台幣現金    六萬零三百四十九元  第二百六十六    在賭台或兌換籌碼
                     一千九百五十元      條第二項宣告沒收 處之財物
三、   帳單          貳張      己○○    第三十八條第     供犯罪所用之物
                                         一項第二款
四、    帳冊          參本     己○○    第三十八條第    供犯罪所用之物
                                            一項第二款
五、   錄影帶         七卷     己○○    第三十八條第    供犯罪所用之物
                                          一項第二款
六、   監視器        一台      己○○    第三十八條第    供犯罪所用之物
                                         一項第二款
七、  監視器鏡頭     四具     己○○     第三十八條第    供犯罪所用之物
                                         一項第二款
八、  監視器主機     壹具      己○○    第三十八條第    供犯罪所用之物
                                          一項第二款
九、  一千分再玩卡   五十六張  己○○    第三十八條第    供犯罪所用之物
                                         一項第二款
十、五百分再玩卡   五十九張  己○○    第三十八條第    供犯罪所用之物
                                         一項第二款
十一、無線電一台、行動電話一具、
    、金耳環二只手錶一支、信用卡一枚    第二百六十六條   在賭台或兌換籌碼
    呼叫器六個、支票二張                第二項            處之財物
附表二（含編號一致編號四）（八十八年二月二日晚上八時三十分查獲）
編號  物 品 名 稱    數    量  所有人   沒收法條           備  註
                                            （刑法）
一、水果盤十五台、麻將台六台、            第二百六十六      當場賭博之器具
    小丑列車三台、F2賽車一臺、             第二項
    彈珠三臺、一休小瑪莉一台
    歡樂世界小瑪莉一台（含IC三十塊）     合計三十台
二、代幣二百五十個                       第二百六十六      當場賭博之器具
                                         第二項
三、 賭資           新台幣二千一百五十元 第二百六十六條   在賭台或兌換籌碼
                                         第二項            處之財物
四、一千分積分卡三十八張                 第三十八條第    供犯罪所用之物
    五百分積分卡二十三張                 一項第二款
    一百分積分卡二十八張
    監視器鏡頭四個
    顯像器螢幕機一台
    畫面分割器一臺


司法院資訊處製作；財團法人民間司法改革基金會備份。
